臺灣嘉義地方法院刑事判決　　　　　　　　　　　　　九十一年度訴字第五五八號
　　公　訴　人　臺灣嘉義地方法院檢察署檢察官
　　被　　　告　甲○○
右列被告因毒品危害防制條例案件，經檢察官提起公訴（九十一年度毒偵字第六八五
號），本院判決如左：
    主  文
甲○○連續施用第一級毒品，處有期徒刑拾月，扣案之第一級毒品海洛因參包（驗後
淨重參點參玖公克）沒收銷燬之，前開毒品外包裝參個（共重零點陸伍公克）、注射
針筒伍支、斜削吸管壹支均沒收。
    事  實
一、甲○○前於民國八十八年間因施用毒品案件，經本院八十八年度毒聲字第一一○
    ○號裁定送觀察、勒戒後，認無繼續施用毒品之傾向，由臺灣嘉義地方法院檢察
    署檢察官於八十八年九月十三日以八十八年度毒偵字第一二號為不起訴處分確定
    。詎仍不知悔改，復基於概括之犯意，連續自九十一年五月間某日起至同年八月
    九日下午六時四十分許為警採集尿液回溯二十四小時內某時止，在嘉義市區內等
    處，以針筒注射方式施用不詳數量之第一級毒品海洛因多次，平均每日約施用三
    至四次。嗣於同年八月九日下午三時三十分許，為警在嘉義市○區○○○路十一
    號十樓二室內查獲，並扣得甲○○所有之第一級毒品海洛因三包（驗後淨重三點
    三九公克），及其所有且供施用第一級毒品海洛因所用之前開毒品外包裝三個（
    共重零點六五公克）、注射針筒五支、斜削吸管一支。而甲○○隨後經本院九十
    一年度毒聲字第五九五號裁定送觀察、勒戒後，仍有繼續施用毒品之傾向。
二、案經嘉義市警察局第二分局報告臺灣嘉義地方法院檢察署檢察官偵查起訴。
    理  由
一、訊據被告甲○○對於右揭事實均坦承不諱（本院卷第十四頁審判筆錄），而被告
    之尿液經警方採集送驗，呈現嗎啡陽性反應，有嘉義市衛生局檢驗涉嫌毒品及管
    制藥品之尿液檢體案件報告、送驗姓名對照表各一份附卷可查（偵查卷第三十六
    頁，警卷第二十一頁），復有扣案之第一級毒品海洛因三包、前開毒品外包裝三
    個、注射針筒五支、斜削吸管一支可資佐證。而前開毒品經送鑑驗，確係第一級
    毒品海洛因，淨重三點三九公克，外包裝共重零點六五公克，則有卷附之法務部
調查局九十一年九月五日調科壹字第一八○○○一五○六號鑑定通知書足考（偵
    查卷第三十一頁）。又被告前於八十八年間因施用毒品案件，經本院八十八年度
    毒聲字第一一○○號裁定送觀察、勒戒後，認無繼續施用毒品之傾向，由臺灣嘉
    義地方法院檢察署檢察官於八十八年九月十三日以八十八年度毒偵字第一二號為
    不起訴處分確定，嗣因本件施用毒品案件，經本院九十一年度毒聲字第五九五號
    裁定送觀察、勒戒後，仍有繼續施用毒品之傾向等情，均有臺灣嘉義地方法院檢
    察署檢察官八十八年度毒偵字第一二號不起訴處分書、本院八十八年度毒聲字第
    一一○○號裁定、本院九十一年度毒聲字第五九五號裁定、臺灣嘉義看守所附設
    勒戒所九十一年八月二十三日嘉所志衛字第一一一九號函暨有繼續施用毒品傾向
    評估標準紀錄表、有繼續施用毒品傾向證明書各乙份在卷可憑（偵查卷第十四頁
    至第十五頁、第十七頁至第十八頁，本院卷第七頁、第十七頁）。是被告自白核
    與事實相符，事證明確，其五年內再度施用毒品之犯行堪以認定。
二、按海洛因係毒品危害防制條例第二條第二項第一款所定之第一級毒品。被告前因
    施用毒品案件，經本院裁定送觀察、勒戒，復為檢察官為不起訴處分確定後，復
    再犯本件施用第一級毒品之犯行，且觀察、勒戒後，仍有繼續施用毒品之傾向。
    核其所為，係犯毒品危害防制條例第十條第一項之施用第一級毒品罪。其施用第
    一級毒品前、後持有第一級毒品之低度行為，應為施用第一級毒品之高度行為所
    吸收，不另論罪。又被告先後施用第一級毒品之犯行，均時間緊接，方法雷同，
    所犯係構成要件相同之罪名，顯係基於概括犯意為之，應各依刑法第五十六條連
    續犯規定論以一罪，並加重其刑。爰審酌被告未曾受有期徒刑以上刑之宣告，有
    卷附之臺灣嘉義地方法院檢察署刑案資料查註紀錄表、臺灣高等法院被告全國前
    案紀錄表各一份足稽（偵查卷第四頁至第五頁，本院卷第五頁），素行尚可，經
    觀察、勒戒獲邀寬典予不起訴處分後，猶不思悔改再度施用毒品，顯然缺乏禁絕
    毒害之決心，犯罪之動機、目的、方法，事後坦認犯行之態度等一切情狀，量處
    如主文所示之刑，以示懲儆。
三、扣案之第一級毒品海洛因三包（驗後淨重三點三九公克），係違禁物，應依毒品
    危害防制條例第十八條第一項前段規定沒收銷燬之；前開毒品外包裝三個（共重
    零點六五公克）、注射針筒五支、斜削吸管一支，均係被告所有且供本件施用毒
    品犯行所用之物，業據其供陳在卷（本院卷第十五頁審判筆錄），應依刑法第三
    十八條第一項第二款規定併予沒收之。
據上論斷，應依刑事訴訟法第二百九十九條第一項前段，毒品危害防制條例第十條第
一項、第十八條第一項前段，刑法第十一條前段、第五十六條、第三十八條第一項第
二款，判決如主文。
本案經檢察官李文和到庭執行職務。
中      華      民      國    九十一    年     十一     月    二十八    日
                                臺灣嘉義地方法院刑事第二庭
                                        法  官  張  道  周
右正本證明與原本無異。
如不服本判決，應於判決送達後十日內向本院提出上訴狀( 應附繕本 )。
中      華      民      國    九十一    年     十一     月    二十八    日
                                        書記官  王  佩  湘
附錄本判決論罪法條全文
毒品危害防制條例第十條第一項
施用第一級毒品者，處六月以上五年以下有期徒刑。
